library(rvest)
---
title: "嶺東科大-FinTech-第1堂課"
author: '楊永列'
date: '2018-03-15'
output:
  html_document:
    theme: united
    toc: yes 
  pdf_document:
    highlight: zenburn
    toc: yes
  word_document:
    toc: yes
subtitle: 利用R語言-劃AAPL股價k線及技術指標
institute: 嶺東科技大學財經學院(台灣台中)
---  
  
# 第1步：R工作目錄指令 

```{r}
getwd()
```


# 第2步：R使用quantmod套件指令
 
```{r,echo=FALSE}
library(knitr)
library(quantmod)
```

# 第3步：R網路抓取Yahoo中AAPL股價資料

```{r}
getSymbols("AAPL")

```
  
```{r}
head(AAPL)
```

```{r}
tail(AAPL)

#包含每天開盤價(AAPL.Open)、最高價(AAPL.High)、最低價(AAPL.Low)、收盤價(AAPL.Close)、成交量(AAPL.Volume)、(還原權值)AAPL.Adjusted。
```

# 第4步：R指令劃出APPLE股價之K線圖

```{r}
chartSeries(AAPL)
```

```{r}
getDividends("AAPL") 
#获取股息数据
#getDividends函数可以获取上市公司的股息数据。
```

```{r}
getSplits("AAPL") 
#获取除权除息数据
#使用getSplits()函数获取上市公司的除权除息数据：
```

```{r}
chartSeries(AAPL["2014-01::2018-03"],theme="white")

#我只要看此段區間的資料,同時把版面調成白色
```

# 第5步：R指令劃出APPLE股價之技術指標

## 5.1 畫出20日平均線(月線)  

```{r}
ma_20<-runMean(AAPL[,4],n=20)
#AAPL[,4]代表蘋果股價每日的收盤價(AAPL.Close)
#因為收盤價放在第四行所以這樣表示。
#runMean這個函數以即n=20表示計算過去20天的平均數。
#因此。ma_20是一個時間序列，每一時間點表示過去20天的收盤平均。

addTA(ma_20,on=1,col="blue")
#將20日均線(ma_20)的圖形，用藍色線條加到目前K線圖上 
```

## 5.2 畫出60日平均線(季線) 

```{r}
ma_60<-runMean(AAPL[,4],n=60)
#runMean這個函數以即n=60表示計算過去60天的平均數。
#因此。ma_60是一個時間序列，每一時間點表示過去60天的收盤平均。

addTA(ma_60,on=1,col="red")
#將60日均線(ma_60)的圖形，用紅色線條加到目前K線圖上 
```


# 第6步：買賣APPLE股價策略回測

```{r}
position<-Lag(ifelse(ma_20>ma_60, 1,0))

#為了方便講解回測，我們用最普通的均線策略：當20ma大於60ma時，全壓買進
#當20ma小於60ma時,空手
#position為一個時間序列，以日為單位，如果20ma大於60ma，設值為1;
#否則設值為0
#由於我們是日資料,訊號發生時只能隔天做交易，故將這向量全部往後遞延一天
tail(position)
```


# 第7步：ROC買賣APPLE股價策略回測

Rate Of Change(ROC):變動率指標變動率指標是一個動能指標，它測量一定時期內股票價格的變化比率。以當日的收盤價和N天前的收盤價比較，通過計算股價某一段時間內收盤價變動的比例，應用價格的移動比較來測量價位動量，達到事先探測股價買賣供需力量的強弱，進而分析股價的趨勢及其是否有轉勢的意願，屬於反趨向的指標之一。

```{r}
#ROC計算：log(今天收盤價/昨天收盤價)，乘上poistion代表。
#若1則持有，若0則空手。

return<-ROC(Cl(AAPL))*position

#由於我們策略條件是60ma>20ma之後才會交易，故統計值從2014-08-01開始;
#另外APPLE在2004年有配發股利，故我們只統計2007年到2014年的資料

return<-return['2014-01-01/2018-03-14']
#cumsum計算累計值，即將每一分量之前的值累加起來。
#取exp函數是要計算累計損亦。
#(這裡運用國中數學:log(a)+log(b)=log(ab)，exp(log(ab))=ab)

return<-exp(cumsum(return))
```

```{r}
#將累計損益圖畫出來。此策略的損益圖形如下，
#橫軸為時間軸，縱軸為報酬率，1代表原始自有資金100%。

plot(return,xlab="year ",ylab="%", main="APPLE") 
abline(h = 0.95, v = 0.95,col = "red")
grid()
```

 
